【裁判字號】    92,易,1479
【裁判日期】    921212
【裁判案由】    妨害公務等
【裁判全文】
臺灣臺中地方法院刑事判決                        九十二年度易字第一四七九號
    公  訴  人  臺灣臺中地方法院檢察署檢察官
    被      告  戊○○
右列被告因妨害公務等案件，經檢察官提起公訴（九十二年度偵字第八○一○號），
本院判決如左：
    主  文
戊○○以加害身體之事，恐嚇他人，致生危害於安全，處拘役貳拾日，如易科罰金，
以佰元折算壹日，扣案之鹽酸壹瓶沒收；又於公務員依法執行職務時，當場侮辱，
處拘役拾日，如易科罰金，以佰元折算壹日；又對於公務員依法執行職務時，施
強暴，處拘役伍拾日，如易科罰金，以佰元折算壹日。應執行拘役玖拾日，如易科
罰金，均以佰元折算壹日，扣案之鹽酸壹瓶沒收。
被訴毀損部分公訴不受理。
    事  實
一、戊○○與乙○○原為夫妻，離婚後戊○○仍與乙○○同住於臺中市○區○○里○○路二四九號住處，民國（下同）九十二年四月十三日晚上九時二十分許，戊○○酒後情緒失控，疑心乙○○另有男友，竟持米酒潑灑乙○○，旋至廁所拿出鹽
    酸一瓶，置於客廳茶几上，向乙○○恫稱：我有去買鹽酸等語，以此加害乙○○
    身體之事恐嚇乙○○，使乙○○心生恐懼，致生危害於乙○○之安全。庚○○（
    即戊○○、乙○○之子）在旁見狀，遂上前將鹽酸奪下。嗣乙○○報警後，警員
    丁○○到場處理，戊○○竟對於到場依法執行職務之公務員丁○○當場侮辱稱：
    「幹，好幹不會作警察（臺語）」等語。嗣丁○○欲將戊○○逮捕，戊○○竟將
    丁○○之手甩開，跑至門口馬路旁，庚○○見狀遂抱住戊○○之頭部，丁○○正
    欲依法執行職務對戊○○上手銬時，戊○○竟另行基於對丁○○施強暴之故意，
    以腳踹丁○○腹部一次，經丁○○聯絡警網支援後，始逮捕戊○○，並扣得鹽酸
    一瓶。
二、案經臺中市警察局第三分局報請臺灣臺中地方法院檢察署檢察官偵查起訴。
    理  由
甲、有罪部分：
一、訊據被告戊○○固不否認案發當日因酒後與乙○○發生爭執，乙○○報警後由丁○○到場處理等事實，惟矢口否認有持鹽酸恐嚇乙○○、侮辱及對丁○○施強暴
    之事，辯稱：鹽酸是我想要自己喝，我兒子以為我要潑我太太，我沒有辱罵警員
    ，我跟他不熟，他來幫忙處理家務事，我很高興，當時我可能因喝酒，聲音大一
    點，我應該是說如果有本事，就做警官不要做警察，也沒有踢警察云云。惟查：
    右揭事實，業經證人即被告之前妻乙○○、到場執行之警員丁○○、乙○○之姊
    姊甲○○、被告之姊姊己○○在庭結證綦詳，並經證人即被告之子庚○○於警訊
    中陳述屬實，復有扣案之無煙鹽酸一瓶可證，及被告酒精濃度呼氣測試單（偵卷
    第一四頁）、照片九幀等附卷可稽，被告所辯顯係卸責之語不足採信，事證明確
    ，被告犯行洵堪認定。
二、按恐嚇之方法，以言詞或舉動為之均屬之，其直接通知被害人或間接通知均無不
    可，只須使被害人知悉為已足。本件被告戊○○對被害人乙○○聲稱有買鹽酸，
    並有將鹽酸取出置於桌上之舉動，已足致被害人發生心理上畏怖，其行為係犯刑
    法第三百零五條之恐嚇罪。被告戊○○當場辱罵執勤警員之行為，則係犯刑法第
    一百四十條第一項之侮辱公務員罪。又其於警員依法執行職務時，施強暴踢警員
    腹部之行為，另犯刑法第一百三十五條第一項之事中妨害公務罪。所犯以上三罪
    之間，犯意各別，行為互殊，應分論併罰。爰審酌被告犯罪之手段雖均不良，惟
    其動機均係酒後一時衝動，臨時起意，恐嚇部分止於虛張聲勢，未實際以鹽酸潑
    灑，辱罵及踢警員腹部之行為尚未致警員成傷，犯罪所生之危害並非甚大，犯罪
    後已當庭稱受害警員丁○○道歉，態度良好等一切情狀，分別從輕量處如主文所
    示之刑及易科罰金之折算標準，並定其應執行刑及易科罰金之折算標準。扣案之
    鹽酸一瓶為被告所有供犯本件罪行所用之物，應依刑法第三十八條第一項第二款
    之規定宣告沒收。
乙、不受理部分：
一、公訴意旨另略以：被告戊○○另於九十二年四月十三日晚上九時許，以剪刀剪破
    乙○○所有之衣服，當晚九時二十分許，乙○○返家後又磚塊砸乙○○所有ＭＸ
    三─八八八號機車，造成前護板破裂，因認被告另涉刑法第三百五十四條之毀損
    罪嫌。
二、按告訴乃論之罪，告訴人於第一審辯論終結前得撤回其告訴，又告訴經撤回者，
    應諭知不受理之判決，刑事訴訟法第二百三十八條第一項、第三百零三條第三款
    ，分別定有明文。查本件告訴人乙○○告訴被告戊○○毀損衣服、機車部分，
    依同法第三百五十七條之規定，須告訴乃論。茲據告訴人乙○○當庭撤回其毀損
    部分之告訴，依照上開說明，本件被告戊○○被訴毀損部分應諭知不受理之判決
    。
據上論斷，應依刑事訴訟法第二百九十九條第一項前段、第三百零三條第三款，刑法
第三百零五條、第一百四十條第一項、第一百三十五條第一項、第五十一條第六款、
第四十一條第一項前段、第三十八條第一項第二款，罰金罰鍰提高標準條例第一條前
段、第二條，判決如主文。
本案經檢察官丙○○到庭執行職務
中      華      民      國      九十二      年    十二    月    十二    日
                                臺灣臺中地方法院刑事第六庭
                                  審判長法  官  夏一
                                        法  官  廖慧如
                                        法  官  林念祖
右正本證明與原本無異。
如不服本判決，應於送達後十日內向本院提出上訴狀（須附繕本），上訴於臺灣高等
法院臺中分院。
                                        書記官
中      華      民      國      九十二      年    十二    月    十二    日
附錄論罪科刑法條
中華民國刑法第三百零五條
 (恐嚇危害安全罪)
以加害生命、身體、自由、名譽、財產之事，恐嚇他人致生危害於安全者，處二年以
下有期徒刑、拘役或三百元以下罰金。
中華民國刑法第一百四十條
 (侮辱公務員公署罪)
於公務員依法執行職務時，當場侮辱，或對於其依法執行之職務公然侮辱
者，處六月以下有期徒刑、拘役或一百元以下罰金。
對於公署公然侮辱者亦同。
中華民國刑法第一百三十五條
對於公務員依法執行職務時，施強暴脅迫者，處三年以下有期徒刑、拘役
或三百元以下罰金。
意圖使公務員執行一定之職務或妨害其依法執行一定之職務或使公務員辭
職，而施強暴脅迫者，亦同。
犯前二項之罪，因而致公務員於死者，處無期徒刑或七年以上有期徒刑；
致重傷者，處三年以上、十年以下有期徒刑。


司法院資訊處製作；財團法人民間司法改革基金會備份。
